Inventaris van het archief van het Kantoor voor Bevolkingszaken in Nederlands Nieuw-Guinea: Rapportenarchief, (1852) 1951-1962
Nationaal Archief, Den Haag
- Indeling naar gebied, A.
  - AFDELING GEELVINKBAAI (Hoofdplaats: Biak), II.
    - Onderafdeling Japen/Waropen (Hoofdplaats. Seroei), 2.
      - Japen (Eiland), 2a.
        - EEK, J.W. van, Controleur van Japen/Waropen. Uittreksel uit het tourneeverslag in het oostelijk deel van het eiland Japen. 2 blz. (D743), (15-24 mei 1953).; 243
        - HAM, Ir. J., Hoofd Onderafdeling Landbouwvoorlichting en Landbouwonderwijs van de Afdeling Landbouw en Veeteelt te Hollandia. Foto-verslag over de introductie van de cacaocultuur in de bevolkingslandbouw op Japen. 14 blz. (D687), 20 mei 1955.; 244
        - HOFMAN, Ir. M.F., Socio-agronoom van het Kantoor voor Bevolkingszaken te Hollandia. Streekontwikkeling Japen. Analyse en recapitulatie. 25 blz. (D334), 10 juni 1955.; 245
          Zie ook nrs. 180 en 182
  - AFDELING CENTRAAL NIEUW-GUINEA (Hoofdplaats: nog niet vastgesteld), III.
    Ingesteld in 1947.
    - EECHOUD, J.P.K. van, Commissaris van Politie II. Verslag van de Exploratie naar het Wisselmerengebied van 13 mei-14 november 1938 en doorsteek van Paniai/Wisselmeer naar de monding van de Siriwo van 373 blz., krtn., foto's. (B666), 15 november-1 december 1938.; 246
    - EECHOUD, J.P.K. van, Commissaris van Politie II. Hoofdstuk C van bovengenoemd verslag: Journaal doorsteek. 20 blz., foto's. (D424), 247
    - HARZEN, G.A., Hoofdinspecteur van Politie te Amboina. Verslag der verrichtingen van de veldpolitiepatrouille uitgezonden voor het zoeken van een water- en landverbinding vanaf de noordkust van Nieuw-Guinea naar de Wisselmeren in het Centrale Bergland langs de Siriwo-rivier. 30 blz., krt. (E652), Oktober 1939.; 248
    - RAVENSWAAY CLAASEN, R.R. van, Commissaris van Politie II. Verslag als Commandant van het Dekkingsdetachement van de expeditie van het Koninklijk Nederlandsch Aardrijkskundig Genootschap in Centraal Nieuw-Guinea. 77 blz. (D667), 28 juni-26 november 1939.; 249
    - KRIEKEN, Ch.F. van, Adjunct Technisch Leider der Veldpolitie in de residentie Molukken. Verslag van een patrouilletocht in het bovenstroomgebied van de Siriwo-rivier in Centraal Nieuw-Guinea van 84 blz., krt. (B615), 10 juni 1939-16 januari 1940.; 250
    - REYNDERS, Ir. J.J. en HOFMAN, Ir. M.F., Agrarisch Proefstation, Hollandia. Een bodemkundige en landhuishoudkundige verkenning in het Wisselmerengebied en Kamoevlakte. 58 blz., krtn. (E595), 11-30 november 1957.; 251
    - PALIAMA, M., controleur t/b te Biak. Tourneeverslag over tijdvak 15 november-4 december 1957 langs het Siriwo tracée naar Enarotali. 17 blz., krt. (D492), 252
    - Wisselmeren en omgeving, IIIa.
      - BRUYN, Dr. J.V. de, Adspirant-Controleur der Wisselmeren. Verslag van een tocht naar Kemandora in Centraal Nieuw-Guinea van 90 blz., krtn. (D36), 20 februari-10 maart 1939.; 253
      - BRUYN, Dr. J.V. de, Adspirant-Controleur der Wisselmeren. Verslag van een tocht van Enarotali via Itodah, Jamopa, Obaja, Kamero naar Orawja van 59 blz., krt. (D37), 4-14 mei 1939.; 254
      - BRUYN, Dr. J.V. de, Adspirant-Controleur der Wisselmeren. Verslag van een tocht naar het brongebied van de Edere- of Elegeboerivier in Centraal Nieuw-Guinea van 69 blz., krt. (D38), 29 juli-7 augustus 1939.; 255
      - BRUYN, Dr. J.V. de, Adspirant-Controleur der Wisselmeren. Verslag van een tocht naar Beura, het stroomgebied van de Beurong en Ielop, het stroomgebied van de Ielorong in Centraal Nieuw-Guinea van 112 blz., krtn. (B660), 9 juni-7 augustus 1941.; 256
      - MEYER RANNEFT, J.R., Controleur. Memorie van Overgave van de Onderafdeling Wisselmeren. 109 blz., krt. (D895), 1 november 1948-19 september 1952.; 257
      - EMMERIK, E.M. van. Rapport over de Kapaukoe. 68 blz. (D398), 258
      - HAAN, R. den, Hoofd van Plaatselijk Bestuur Wisselmeren. Brief dd. 27 februari 1953 aan de Commissie Inheemse Rechtspraak in Nieuw-Guinea, betreffende: Inheemse rechtspraak. 3 blz. (D311), 259
      - HAAN, R. den, Hoofd van Plaatselijk Bestuur Wisselmeren. Uittreksel uit het dagboek over de maand april 1953, betreffende: Varkensfeest. 1 blz. (D310), 260
      - BRUYN, Dr. J.V. de. Korte notities over de verwantschapsterminologie en het grondenrecht bij de Ekagi (Wisselmeren). 27 blz. (E648), 1953; 261
      - BOELEN, K.W.J., Gouvernementsarts Wisselmeren. Topografische beschrijving van het gebied rond de Wisselmeren. 68 blz., krtn. (D19), Februari 1954.; 262
      - BRUYN, Dr. J.V. de, Hoofdambtenaar t/b. Memo dd. 8 oktober 1954 aan de Directeur van Binnenlandse Zaken te Hollandia betreffende: Bestuurlijke moeilijkheden Wisselmeren. 6 blz. (D44), 263
      - HAAN, den, Controleur. Memorie van Overgave van de Onderafdeling Wisselmeren. 164 blz., krt., foto's. (D896), 1 december 1952-15 juni 1956.; 264
      - HAAN, den, Controleur. Uittreksel uit bovengenoemde memorie betreffende: Economische toestand. 7 blz. (D926), 265
      - DUBBELDAM, L.F.B., Districtshoofd Paniai. Het vestigingsverhaal der Toema Tebai (Wisselmeren). Enarotali, 7 blz., krt. (D61), 27 januari 1957.; 266
      - LOGCHEM, J.Th. van, Wetenschappelijk ambtenaar Kantoor voor Bevolkingszaken te Hollandia. De opstand aan de Wisselmeren in 19 blz. (D345), november/december 1956.; 267
        Mei 1957.
      - PALIAMA, M., Controleur t/b te Biak. Tourneeverslag 13 mei- 15 juni 1957 in het noordwestelijk deel van de Onderafdeling Wisselmeren. 36 blz., krt. (D490), 268
      - BRUYN, J.V. de, Hoofd Kantoor voor Bevolkingszaken te Hollandia. Brief dd. 18 januari 1958 aan de Directeur van Binnenlandse Zaken te Hollandia betreffende: gezagsvormen aan de Wisselmeren. 4 blz. (D45), 269
      - MOLL, Ir. H.W., Inspecteur van de Landbouw, Dienst van Economische Zaken te Hollandia. Arabica-koffiecultuur om de Wisselmeren. 41 blz. (D474), Augustus 1959.; 270
      - HAES, F.I.M. de. Nota over de "Wege Bage" aan de Controleur der Wisselmeren. Enarotali, 4 blz. (D124), 22 december 1959.; 271
      - STELTENPOOL, o.f.m., J. en STAP, o.f.m., P.A.M. van der. Leerboek van het Kapauku. 144 blz. (D514), 1959.; 272
      - MASSINK, J., Onderafdelingschef Wisselmeren. Brief dd. januari 1960 aan de Resident van Centraal Nieuw-Guinea betreffende de Wege-beweging. 3 blz. (D174), 273
      - ZIECK, Ir. J.F.U., LUITJES, Dr.Ir. J. en VINK, Drs.W., Afdeling Boswezen, Onderafdeling Bosplanologie en Bosexploratie. Tourneeverslag naar de noordelijke Wisselmerenstreken van (B612), 94 blz., krt., foto's., 9 mei-1 juni 1960.; 274
      - MASSINK, J., Controleur. Memorie van Overgave van de Onderafdeling Wisselmeren. 126 blz., krtn. (D897), 8 oktober 1956-15 september 1960.; 275
        Zie ook nrs. 182, 246-248, 251 en 889
      - Onderafdeling Paniai (Hoofdplaats: Enarotali), 1.
        Rapporten opgenomen onder "Wisselmeren en omgeving" (blz. 19)
        Zie ook nrs. 246 en 247
      - Onderafdeling Tigi (Hoofdplaats: Waghete), 2.
        - DUBBELDAM, L.F.B., Adjunct Administratief Ambtenaar te Enarotali, Onderafdeling Wisselmeren, Afdeling Centraal Nieuw-Guinea. Rapport over de materiële cultuur van de bevolking rond het Tigimeer. 42 blz., krt., foto's. (D396), 26 juni 1956.; 276
        - ZIECK, Ir. J.F.U., Afdeling Boswezen, Onderafdeling Bosplanologie en Bosexploratie. Verslag bosverkenningsvlucht no. 11. Napan- Weinami-Nabirei-Wanggar en achterland. (Met kaart). 17 blz., krt., foto's (E600), 22-24 juni 1957.; 277
        - LUTTIKHUIS, J., Administratief Ambtenaar te Enarotali. Rapport over de materiële cultuur der Aujei's woonachtig ten oosten van de Siriwo. 12 blz. (D452), 28 november 1958.; 278
        - ZIECK, Ir. J.F.U., Afdeling Boswezen, Onderafdeling Bosplanologie en Bosexploratie. Bosverkenningsvlucht no. 16. Achterland van Nabireï. 9 blz., krt. (E586), 30 juni 1959.; 279
        - BOUMA, G.O., Administratief Ambtenaar. Verslag over bestuursvoering in het District Kamoe. 43 blz., krt. (D817), Juni 1958-februari 1960.; 280
        - LATENSTEIN, R.H., Districtshoofd Kamu/Mapia. Brief d.d. 24 mei 1961 aan de Onderafdelingschef van Tigi te Waghete, betreffende Wege-bage in de Mapia, 2 blz. (D454), 281
        - Siriwo, 2a.
          - NEHER, R., Adjunct Administratief Ambtenaar te Wasior. Technisch rapport inzake de toestand van de Siriwo-rivier tijdens een verkenningstocht per Gms. "Zeehaen" dd. 9 blz., krt. (D482), 29 maart-7 april 1957.; 282
          - LUTTIKHUIS, J., Adjunct Administratief Ambtenaar te Enarotali. Verslag van tournee vanuit Enarotali teneinde het in 1939 door de Hoofdinspecteur van Politie G.A. Harzen uitgezette tracee langs de Siriwo terug te vinden. 14 blz., krt. (D447), 26 april 1957.; 283
          - PALIAMA, M., Controleur t/b te Biak. Tourneeverslag over tijdvak 13 juli-17 augustus 1957 langs het Siriwo-tracee. 22 blz., krt. (D489), 284
            Zie ook nrs. 246-248, 250, 252 en 278
      - Exploratieressort Midden-Bergland, 3.
        Ingesteld in 1956
        - KAMMERER, o.f.m., Pater C.G., pastoor van Koegapa. Verslag van oriëntatietournee naar het woongebied van de Ugunduni en het stroomgebied van de Baliem van 30 blz., krt. (D429), 22 november 1953-11 april 1954.; 285
        - COENEN, o.f.m., P.fr., J. Verhalen, verzameld tijdens vier tournees naar de ugunduni- of damalstam, gehouden in de jaren 1955-1956. Kaokonao, 43 blz. (D51), 26 januari 1957.; 286
        - KNODLER, C.F., Resident van Fak-Fak. Brief dd. 27 december 1957 aan de Directeur van Binnenlandse Zaken te Hollandia, betreffende: Gegevens m.b.t. Tsingga- en Noëmbavallei. 10 blz., krt. (D435), 287
        - MAMPIOPER, A., Bestuursassistent Oost-Mimika. Pokok2 pemeriksaan ringkas darimasjarakat Amungme sedjak 22-30 april 1958. (Hoofdzaken van een beknopt onderzoek van de Amunge-samenleving). (Maleis). 18 blz., krt., afb. (D757), 288
        - COUVEE, L.M.J. Godsdienst en Lijkverzorging. Uittreksel uit het verslag van een tournee naar Homejo van 1 blz. (D53), 30 juni-5 juli 1958. Wisselmeren.; 289
        - METSELAAR, Dr.D., Hoofd van de Afdeling Malariabestrijding te Hollandia. Verslag van een onderzoek naar de mogelijke oorzaken van een malaria epidemie in Homejo-Centrale Bergland. 10 blz. (D471), 21 oktober 1958.; 290
        - HAAN, R. den. Commissaris Afdeling Centraal Bergland. Rapport betreffende bezoek aan Akimuga-project en Noembavallei van 9 blz. (D122), 9-18 januari 1962.; 291
        - GIBBONS, Donald C., Cama zendeling Beoga-vallei. Brief dd. Wisselmeren, 25 februari 1962 aan resident R. den Haan betreffende: Cult ideas held by many of the people at Akki Muka. 1 blz. (D123), 292
        - Ilaga, 3a.
          - TROUTMAN, K.E., Field representative of Christian and Missionary Alliance, Wisselmeren. Expedition to the Ilaga Valley. 13 blz. (D502), 2 augustus-8 september 1951.; 293
          - GALIS, Dr.K.W., Kantoor voor Bevolkingszaken te Hollandia. Nota nopens de Ilaga en omgeving. (D98), 1960.; 294; 32 blz., krtn.
          - GALIS, Dr.K.W., Kantoor voor Bevolkingszaken te Hollandia. Westerse contacten (van de berg-Papoea's in en om de Ilaga). 15 blz. (D99), ± 1961.; 295
        - Noëmba-vallei, 3b.
          - HANEGRAAF, Th.A.C., Gouvernementsarts te Kokonao. Verslag tournee naar de Noemba-vallei van 5 blz., krt. (D417), 11 april-9 mei 1958.; 296
          - FLACH, Ir. M., Landbouwconsulent te Fak-Fak. Verslag van de Tournee naar de Noemma-vallei. 19 blz., krt. (D418), 2 juni 1958.; 297
            (Bijlage van bovengenoemd verslag van Th.A.C. Hanegraaf)
          - MAMPIOPER, A., Bestuursambtenaar voor Oost-Mimika, te Kokonao. Tourneeverslag van 11 april-10 mei 1958 naar Noëmba-vallei. (Maleis). 11 blz., krt. (D470), 298
            Zie ook nrs.287 en 291.
      - Exploratieressort West-Bergland, 4.
        Ingesteld in 1956.
        Geen rapporten aanwezig.
  - AFDELING ZUID-NIEUW-GUINEA (Hoofdplaats:Merauk), IV.
    Ingesteld in 1901. In 1926 als Onderafdeling gevoegd bij de Afdeling Amboina en in 1935 bij de Afdeling Toeal. In 1947 weer zelfstandig als Afdeling Zuid-Nieuw-Guinea.
    - KROESEN, J.A., Assistent-resident. Memorie van Overgave van de Afdeling Zuid-Nieuw-Guinea. 20 blz. (D898), 1901-20 januari 1906.; 299
    - HELLWIG, R.L.A., Assistent-resident. Rapport betreffende Afdeling Zuid-Nieuw-Guinea. 59 blz. (D928), 30 juni 1906.; 300
    - KALFF, E. Assistent-resident van Zuid-Nieuw-Guinea. Brief d.d. 25 april 1911 aan de Gouverneur-Generaal van Nederlands-Indië, betreffende kindermoorden, ènz. 8 blz. (D142), 301
    - PLATE, L.M.F., Assistent-resident. Memorie van Overgave van de Afdeling Zuid-Nieuw-Guinea. 40 blz. (D899), September 1912-15 oktober 1915.; 302
    - BERKHOUT, L., Assistent-resident. Memorie van Overgave van de Afdeling Zuid-Nieuw-Guinea. 9 blz. (D900), 1915-20 oktober 1917.; 303
    - WENTING, Gezaghebber. Nota van Overgave van de Onderafdeling Zuid-Nieuw-Guinea. 37 blz., krt. (D901), 2 oktober 1928.; 304
    - FIKKERT, D.H., Gezaghebber. Bestuursmemorie van de Onderafdeling Zuid-Nieuw-Guinea. 30 blz. (D902), Oktober 1928-januari 1933.; 305
    - WREDE, L., fd. Controleur. Memorie van Overgave van de Onderafdeling Zuid-Nieuw-Guinea. 25 blz. (D903), 24 maart 1933-9 maart 1934.; 306
    - WREDE, L., fd. Controleur. Bestuursmemorie van de Onderafdeling Zuid-Nieuw-Guinea. 9 blz. (D904), 24 maart 1933-9 maart 1934.; 307
    - SCHEFFER, W., fd. Controleur. Memorie van Overgave van de Onderafdeling Zuid-Nieuw-Guinea. 23 blz., krt. (D905), 10 maart 1934-10 juli 1935.; 308
    - VOORHAMME, J. Gezaghebber. Memorie van Overgave van de Onderafdeling Zuid-Nieuw-Guinea. 24 blz., krt. (D906), 10 juli 1935-2 januari 1937.; 309
    - BAAL, Dr. J. van, Controleur. Memorie van Overgave van de Onderafdeling Zuid-Nieuw-Guinea. 158 blz., krt. (D907), 1937-30 juli 1938.; 310
    - KLAUS, W., Gezaghebber. Memorie van Overgave van de Onderafdeling Zuid-Nieuw-Guinea. 68 blz., krt. (D908), 30 juli 1938-23 juni 1940.; 311
    - GOOT, Sj. van der, Resident van Zuid-Nieuw-Guinea. Brief d.d. 24 juli 1951 + bijlage aan de Adviseur in Algemene Dienst (Mr. C.J.H.R. de Waal) betreffende: Bevolkingsrechten op de grond. 4 blz. (D112), 312
    - NIELAND, N.A., Hoofd Plaatselijk Bestuur te Tanah-Merah, Onderafdeling Boven-Digoel en Mappi. Brief d.d. 13 januari 1953 aan de Resident van Zuid-Nieuw-Guinea te Merauke, betreffende: Dansen en feesten. 1 blz. (D480), 313
    - GOOT, Sj. van der, te Merauke. Nota Adviesraad Zuid-Nieuw-Guinea. 1 blz. (D369), 8 juni 1953.; 314
    - SPIJKER, J.J., Resident van Zuid-Nieuw-Guinea. Brief d.d. 11 juli 1953 aan de Gouverneur van Nieuw-Guinea betreffende: Adviesraad Zuid-Nieuw-Guinea. 3 blz. (D237), 315
    - MANGGARA, Ad., Candidaat Hulpbestuursambtenaar (in Zuid-Nieuw-Guinea Extract uit het tourneeverslag over de periode 16-29 september 1953 betreffende: Inheemse rechtspraak. (Maleis). 1 blz. (D752), 316
    - SPIJKER, J.J., Resident van Zuid-Nieuw-Guinea te Merauke. Brief dd. 16 maart 1954 aan de Directeur van Binnenlandse Zaken te Hollandia, t.a.v. het Hoofd Bureau Agrarische Zaken, betreffende: Grondrechten. 1 blz. (D364), 317
    - BOENDERMAKER, A., Resident van Zuid-Nieuw-Guinea. Uittreksel uit het Bestuursverslag over juli 1955 betreffende verschillende onderwerpen. 4 blz. (D734), 318
    - BOENDERMAKER, A., Resident van Zuid-Nieuw-Guinea. Bestuursverslag over de maand 3 blz. (D680), december 1955.; 319
    - HAAN, R. den. Het varkensfeest zoals het plaatsvindt in het gebied van de rivieren Kao, Muju en Mandobo (Nederlands-Nieuw-Guinea). 1955? Overdruk uit de Bijdragen tot de Taal-, Land- en Volkenkunde, uitgegeven door het Koninklijk Instituut voor Taal-, Land- en Volkenkunde te 's-Gravenhage. Deel III, I-II. 44 blz. (E641), 320
    - BOENDERMAKER, A., Resident van Zuid-Nieuw-Guinea. Uittreksel Bestuursverslag over maart-mei 1956, betreffende verschillende onderwerpen. 2 blz. (D681), 321
    - BOENDERMAKER, A., Resident van Zuid-Nieuw-Guinea. Uittreksel Bestuursverslag over mei-augustus 1956, betreffende: Cargocults. 2 blz. (D24), 322
    - BOENDERMAKER, A., Resident van Zuid-Nieuw-Guinea. Uittreksel uit Bestuursverslag over augustus-september 1956 betreffende verschillende onderwerpen. 2 blz. (D682), 323
    - BOENDERMAKER, A., Resident van Zuid-Nieuw-Guinea. Opleving cargocults en magie. Merauke, 3 blz. (D25), 15 november 1956.; 324
    - NEDERLANDSCHE Nieuw-Guinee Petroleum Mij te Sorong. Brief d.d. 6 mei 1957 aan de Resident van Zuid-Nieuw-Guinea te Merauke, betreffende de bevolking aan de Moejoe, Oost-Digoel, Iwoer, Sibiel en Tsjonrivieren. 1 blz. (D566), 325
    - HEKSTRA, Ir. G. en VALETTE, Ir. J., Agrarisch Proefstation, Bodemkundige Afdeling, Hollandia. Verslag van een bodemkundige verkenning in het Digoel-Biangebied. 25 blz., krtn., foto's. (B614), Maart-april 1961.; 326
    - Onderafdeling Merauke (Hoofdplaats: Merauke), 1.
      Ingesteld in 1946.
      - KLAUS, W., Gezaghebber van Zuid-Nieuw-Guinea over het tijdvak 30 juli 1938-23 juni 1940. Uittreksel uit de Memorie van Overgave betreffende: Sawah-rijstcultuur in de omgeving van Merauke. 13 blz. (D405), 327
      - ZOETE, Mr. J.J. de, Adspirant-Controleur te Merauke. Enkele gedeelten uit de Nota Ethnologische en andere bijzonderheden van de Gab-Gab-kampong Bosset. 15 blz. (D268), ± 1947.; 328
      - WOLFF, C.W., Controleur. Memorie van Overgave van de Onderafdeling Merauke. 132 blz. (D829), Mei 1946-februari 1948.; 329
      - ZOETE, J.J. de, Controleur. Memorie van Overgave van de Onderafdeling Merauke. 100 blz., krt., (D830), Maart 1949-april 1950.; 330
      - ZOETE, J.J. de, Controleur. Uittreksel uit bovengenoemde memorie, betreffende: Landbouwmogelijkheden in Zuid-Nieuw-Guinea. 5 blz. (D918), 331
      - BOELAARS, m.s.c., Dr. J. De Kampong Mbur. Proeve van een onderzoek. Merauke, 13 blz. (D18), 15 maart 1951.; 332
      - KOOPMANS, Mr. J.C.B., Onderafdelingschef te Merauke. Brief d.d. 6 januari 1953 aan de Resident van Zuid-Nieuw-Guinea, betreffende: Inheemse rechtspraak. 1 blz. (D431), 333
      - SPIJKER, J.J., Resident van Zuid-Nieuw-Guinea te Merauke. Brief dd. 22 oktober 1953 aan de Gouverneur van Nieuw-Guinea te Hollandia, betreffende: Cargo-cult in Merauke. 3 blz. (D372), 334
      - KOOPMANS, Mr. J.C.B., Onderafdelingschef van Merauke. Extract uit het tourneeverslag van een tocht langs de Maro- en Koembe-kampongs. 1 blz. (D689), 2-15 november 1953.; 335
      - SPIJKER, J.J., Resident van Zuid-Nieuw-Guinea te Merauke. Brief dd. 22 december 1953 aan de Directeur van Binnenlandse Zaken te Hollandia, betreffende: Bevolkingsregistratie Klapa V; grondrechten. 2 blz. (D370), 336
      - KOOPMANS, Mr.J.C.B., Onderafdelingschef van Merauke. Brief dd. 20 februari 1954 aan de Resident van Zuid-Nieuw-Guinea te Merauke, betreffende: Grondrechten. 2 blz. (D365), 337
      - KOOPMANS, Mr.J.C.B., Onderafdelingschef van Merauke. Memorie van Overgave van de Onderafdeling Merauke. 93 blz., krt. (D831), 1951-13 maart 1954.; 338
      - EXTRACT uit het dagboek van de Hulpbestuursassistent van Moeting over de maand april 1954, betreffende aanklacht van het doden van een kind door een afwezige. (Maleis). 2 blz. (D755), 339
      - VEEGER, L.M., Gouvernementsarts I te Merauke. Tourneeverslag naar de kampongs aan de Kali Maro van 13 blz. (D526), 9 februari-6 maart 1958.; 340
      - JUFUWAY, F.T.J., Bestuursassistent Moeting. Verslag over de gang van zaken bij de vergadering van het "Imoh" ritueel te Bochai (in de velden van het dorp Boha) van 29 blz., krt. (D427), 7-12 juli 1958.; 341
      - VESSEUR, A., Controleur. Memorie van Overgave van de Onderafdeling Merauke. 54 blz., krtn. (D832), Oktober 1957-oktober 1959.; 342
      - VEEN, W.M. van der, Controleur I. Memorie van Overgave van de Onderafdeling Merauke. 43 blz. (D833), Oktober 1959-april 1961.; 343
      - Frederik Hendrik-eiland, 1a.
        - WOLFF, C.W., Controleur. Extract uit de Memorie van Overgave van de Onderafdeling Merauke betreffende: Frederik Hendrik-eiland. 39 blz. (D917), 1946-1948.; 344
        - SCHOORL, J.W., Adspirant Controleur t/b te Merauke. Nota over enkele ethnografische gegevens betreffende Frederik Hendrik-eiland. 32 blz. (D228), 12 augustus 1953.; 345
        - KOOPMANS, Mr. J.C.B., Onderafdelingschef van Merauke. Tourneeverslag over een tocht naar Kimaam en de Zuidkust van Frederik Hendrik-eiland. 14 blz. (D556), (14-31 december 1953).; 346
        - KOOPMANS, Mr. J.C.B., Uittreksel uit bovengenoemd verslag betreffende: Het damboefeest. 1 blz. (D690), 347
        - TUHUMURY, O., Bestuursassistent te Kimaam. Beschrijving van de Watjip ook wel uitgesproken als Wasip. 3 blz. (D503), 7 november 1954.; 348
        - VERHAGE, m.s.c., A., Pater te Kimaam van 1947-1957. Nota over het Frederik Hendrik-eiland. Merauke, 77 blz. (D527), 1 juni 1957.; 349
        - VERHAGE, m.s.c., A., Pater te Kimaam van 1947-1957. Excerpt uit enige nota's nopens Frederik Hendrik-eiland, betreffende verschillende onderwerpen. Merauke, 69 blz. (E637), 1 juni 1957.; 350
      - Marind Anim, 1b.
        - GEGEVENS betreffende de Marind Anim in kampong Keiza. 1 blz. (D564), 351
        - VERSCHUEREN, m.s.c., J., te Merauke. Rituele promiscuiteit bij de Marind Anim. 2 blz. (D518), 16 augustus 1953.; 352
        - EMST, Dr. P. van, Kantoor voor Bevolkingszaken te Hollandia. Overzicht van de rechten op de grond van de Marind Anim. 9 blz. (D293), ± 1955.; 353
        - VERSCHUEREN, m.s.c., J. Rechten op grond bij de Marind Anim, Zuid-Nieuw-Guinea. Senegi, 26 blz. (E644), 28 september 1956.; 354
    - Onderafdeling Mappi (Hoofdplaats: Kepi), 2.
      Ingesteld in 1952; behoorde daarvoor bij de Onderafdeling Boven-Digoel.
      - LEBELAUW, I.A., Bestuursassistent te Tanah-Merah, tijdelijk te Mappipost. Tourneeverslag over het tijdvak 31 blz., krt., foto's. (E603), 3 mei-20 juni 1941.; 355
      - MATURBONGS, F. Keterangan-Pendek: tentang keadaan bangsa2 Papoea bahagian "Jaqaj" dan "Aujoe". Diboeat di Masin: dari (Maleis). 22 blz. (D469), januari 1948-januari 1949.; 356
      - NIELAND, N.A., Onderafdelingschef te Tanah-Merah, Onderafdeling Boven-Digoel. Tourneeverslag naar de Onderafdeling Mappi van 26 blz., krt. (D481), 21 mei-12 juli 1952.; 357
      - NIELAND, N.A., Onderafdelingschef te Tanah-Merah, Onderafdeling Boven-Digoel. Memorie van Overgave van de Onderafdeling Mappi. 115 blz. (D826), 23 februari 1951 (22 februari 1953)-1 november 1953.; 358
      - HOLLEMAN, Th.J.A., Inspecteur Autochthoon Onderwijs te Merauke. Uittreksel uit het verslag betreffende dienstreis naar de Onderafdeling Mappi over het tijdvak 4 blz. (D408), 15 oktober-24 november 1953.; 359
      - MATURBONGS, F., districtshoofd Obaa. Extract uit het tourneeverslag van 24 november-6 december 1953, betreffende: Bevolking. (Maleis). 2 blz. (D175), 360
      - CAPPETTI, F.J.M., Hoofd Plaatselijk Bestuur te Toep. Brief d.d. 6 januari 1954 aan de Resident van Zuid-Nieuw-Guinea te Merauke, betreffende: Grondrechten. 1 blz. (D367), 361
      - CAPPETTI, F.J.M., Hoofd Plaatselijk Bestuur te Toep. Onderafdelingschef van Mappi. Uittreksel uit het maandverslag over de maanden januari en februari 1954, betreffende: Grondrechten. 1 blz. (D558), 362
      - CAPPETTI, F.J.M., Hoofd Plaatselijk Bestuur te Toep. Extract uit het tourneeverslag over in het district Obaa gemaakte tournees tussen 15 december 1953 en 15 maart 1954, betreffende verschillende onderwerpen. 3 blz. (D47), 363
      - CAPPETTI, F.J.M., Hoofd Plaatselijk Bestuur te Toep. Extract uit het maandverslag over de periode 1 maart-29 april 1954, betreffende een door de Bestuursassistent Maturbongs gemaakte tournee. 1 blz. (D747), 364
      - CAPPETTI, F.J.M., Hoofd Plaatselijk Bestuur te Toep. Uittreksel uit een verslag over de Onderafdeling, betreffende: Viering verjaardag Koningin Juliana. 2 blz. (D748), April 1954.; 365
      - CAPPETTI, F.J.M., Hoofd Plaatselijk Bestuur te Toep. Extract uit bestuursverslag over de maanden november en december 1954, betreffende: Klappertuinen. 2 blz. (D559), 366